# 亏损合同可撤销的判断

提问人：anlizhaomi 时间：2022-06-28 20:56:47
求助各路大神，做亏损合同判断是否可撤销：
合同规定在本协议有效期内，如任何一方欲解除本协议，应向对方发出书面解约通知，并且在得到对方书面同意后一周内结清本协议下的有关款项。
出现该条款可判断为可撤销合同吗？
一直在纠结如对方不同意岂不是不可撤销？

回答人：chenyiwei
这种情况要考虑以下几点：
1 、站在资产负债表日时点上，如果本企业主动提出解约，对方有无同意解约的重大经济动因？
2 、如果对方同意解约，根据合同条款约定和当前市场状况，本企业需向对方支付的赔偿款或违约金的金额多大？
3 、是否还存在其他限制条件导致本企业无法解约？